# 请教版主，关于同控自购买日起持续计算的净资产价值和内部交易

提问人：iwilljj 时间：2020-06-05 10:59:00
假设A为最终控制方，B和C为子公司
1 、B合并C，C之前和B之间有未实现内部交易，那么B的长期股权投资需不需要考虑内部交易影响？
2 、B合并C，但是C之前是和A有未实现内部交易，那么B的长期股权投资需不需要考虑内部交易影响

回答人：chenyiwei
1 、要考虑B、C之间内部交易未实现损益的方向。如果是顺流交易（C为买方）则要考虑；反之如果C为卖方（逆流交易）则无需考虑。
2 、无需考虑。

提问人：zhs7403 时间：2020-06-05 18:19:00
请问，为什么顺流和逆流有不同考虑？按说都会导致被投资企业净资产虚增？只是一个以利润表现一个以资产体现？

回答人：chenyiwei
逆流交易抵销的资产在母公司，被合并方自身的净资产账面价值并未虚增。